臺灣板橋地方法院交通事件裁定　　　　96年度交聲字第185號
原處分機關　交通部公路總局臺北區監理所
受處分人即
異　議　人　甲○○
上列異議人即受處分人因違反道路交通管理處罰條例案件，對於
原處分機關於中華民國96年2月5日所為之處分（原處分案號：
北監自裁字第裁40-CG0000000號），聲明異議，本院裁定如下：
    主  文
異議駁回。
    理  由
一、按汽車駕駛人，行車速度，超過規定之最高時速，或低於規
    定之最低時速，除有第四十三條第一項第二款情形外，處新
    臺幣（下同）一千二百元以上二千四百元以下罰鍰。次按汽
    車駕駛人有第四十條情形者，除依原條款處罰鍰外，並記違
    規點數一點，道路交通管理處罰條例第四十條、第六十三條
    第一項第一款定有明文。
二、原處分意旨略以：異議人即受處分人甲○○所有之車號3931
    -EM號自用小貨車，於民國95年11月25日11時24分許，行經
    板橋市浮洲橋上（板橋往樹林方向），為警以雷射測速照相
    儀器測得車速66公里，並拍攝照片1張，嗣經臺北縣政府警
    察局交通隊以「行車速度超過規定之最高時速（限速50 公
    里）」之違規逕行舉發，並經原處分機關交通部公路總局臺
    北區監理所（下稱臺北區○○○○○道路交通管理處罰條例
    第四十條規定，裁處罰鍰新臺幣一千六百元，並依同條例第
    六十三條第一項第一款記違規點數一點。異議意旨略以：員
    警尚未到96年1月1日後便執行超速「偷拍」任務，實屬不法
    之行為，又該路段「常有測速照相」告示牌所設置之位置不
    當，無法充分提醒駕駛人提高警覺，為此聲明異議，請求撤
    銷原處分等語。
四、經查：上揭異議人所有車輛超速行駛之事實，為異議人所不
    爭執，並有採證照片1幀在卷可佐，自堪認定。異議人雖執
    前開情詞置辯，惟駕駛人之違規行為經以科學儀器取得證據
    資料者，當場不能或不宜攔截製單舉發者，得對汽車所有人
    逕行舉發處罰，道路交通管理處罰條例第七條之二第一項第
    七款定有明文，本件舉發員警既係以測速照相科學儀器取得
    證據資料後逕行舉發處罰，於法自無不合，異議人所稱警方
    應至96年1月1日後方得以「偷拍」方式取締等語，除查無法
    源依據外，且與異議人構成違規事實與否全然無涉，不足為
    採。又駕駛人應隨時注意路況、保持謹慎，並遵守速限行駛
    ，方能確保行車安全，尚不得以員警之取締方法或其他個人
    之因素為由而超過法定速限行駛；況舉發機關據異議人申訴
    後函覆，亦載明「... 該違規地點前方道路設置限速50 公
    里標誌及『常有測速照相』警告示牌在案，已明確告知用路
    人應依照道路限速標誌行駛，以確保交通安全，本件經測得
    時速為66公里，超速16公里，依法舉發無誤」等語，有臺北
    縣政府警察局96年1 月29日北縣警交字第0960011159號函附
    卷可查。參以卷附異議人所提出親自拍攝之現場照片數幀，
    清晰可見該違規路段前方確實設有「限速50公里」、「常有
    測速照相」之禁制標誌及告示牌，核與前揭舉發機關之函覆
    意旨均為一致，而細觀該限速標誌及告示牌設立位置並非隱
    密，無何障礙物遮掩，易為人所察知遵守，自可期待駕駛人
    依速限規定駕駛，是異議人僅空言泛稱告示牌位置設置不當
    等語，亦難認有理由。綜上，異議人之違規事證明確，原處
    分機關據以援引前揭規定，裁處異議人罰鍰一千六百元，並
    記違規點數一點，依照上開說明，並無不合，應予維持，本
    件異議為無理由，應予駁回。
據上論結，應依道路交通案件處理辦法第十九條，裁定如主文。
中　　華　　民　　國　　96　　年　　2 　　月　　27　　日
             　      交通法庭 　法  官   李幼妃
以上正本證明與原本無異。
如不服本裁定，應於送達後5日內，向本院提出抗告狀。
                                書記官　 黃頌棻
中　　華　　民　　國　　96　　年　　3 　　月　　1 　　日
